【裁判字號】    99,審易,302
【裁判日期】    990528
【裁判案由】    違反毒品危害防制條例
【裁判全文】
臺灣新竹地方法院刑事判決             99年度審易字第302號
公  訴  人  臺灣新竹地方法院檢察署檢察官
被      告  甲○○
上列被告因違反毒品危害防制條例案件，經檢察官聲請簡易判決
處刑（99年度毒偵字第146 號、第191 號、第433 號、第438 號
），本院依簡式審判程序判決如下：
    主  文
甲○○施用第二級毒品，累犯，處有期徒刑參月，如易科罰金，
以新臺幣壹仟元折算壹日，扣案之吸食器壹組，沒收之；又施用
第二級毒品，累犯，處有期徒刑參月，如易科罰金，以新臺幣壹
仟元折算壹日；又施用第二級毒品，累犯，處有期徒刑參月，如
易科罰金，以新臺幣壹仟元折算壹日；又施用第二級毒品，累犯
，處有期徒刑參月，如易科罰金，以新臺幣壹仟元折算壹日，扣
案之玻璃球吸食器貳個，均沒收之。應執行有期徒刑拾月，如易
科罰金，以新臺幣壹仟元折算壹日。扣案之吸食器壹組、玻璃球
吸食器貳個，均沒收之。
    事  實
一、甲○○前於民國94年間，因3 犯連續施用第二級毒品案件，
    經本院以94年度竹簡字第1083號判決判處有期徒刑6 月確定
    ；又於同年間，因竊盜案件，經本院以94年度易字第656 號
    判決判處有期徒刑7 月確定；又於同年間，因竊盜案件，經
    臺灣苗栗地方法院（下稱苗栗地院）以94年度易字第931 號
    判決判處有期徒刑9 月確定；上開3 案復經苗栗地院以95年
    度聲字第331 號裁定定應執行有期徒刑1 年9 月確定，於96
    年6 月4 日縮短刑期假釋付保護管束出監，並於96年8 月31
    日保護管束期滿，未經撤銷假釋，視為執行完畢。
二、甲○○前於90年間，因初犯施用第二級毒品案件，經本院以
    90年度毒聲字第480 號裁定送觀察、勒戒後，因認無繼續施
    用毒品之傾向，於90年4 月3 日執行完畢釋放出所，並經臺
    灣新竹地方法院檢察署檢察官以90年度毒偵字第500 號為不
    起訴處分確定；又於91年間，因2 犯施用第二級毒品案件，
    經本院以91年度毒聲字第794 號裁定送觀察、勒戒後，認有
    繼續施用毒品傾向，再經本院以91年度毒聲字第889 號裁定
    令入戒治處所施以強制戒治，並於92年9 月4 日執行完畢釋
    放出所，刑責部分，則經本院以91年度竹北簡字第200 號判
    決判處有期徒刑6 月確定。
三、詎其仍不知戒斷毒癮，基於施用第二級毒品甲基安非他命之
    犯意，（一）於98年11月23日上午約9 時許，在新竹縣關西
    鎮小東坑山上某處，以將第二級毒品甲基安非他命置於玻璃
    球吸食器內，再以火燒烤吸其煙霧之方式，施用第二級毒品
    甲基安非他命1 次。（二）於98年12月10日上午約11時10分
    許，在新竹市○○路上某處，以將第二級毒品甲基安非他命
    置於燈泡內，再以火燒烤吸其煙霧之方式，施用第二級毒品
    甲基安非他命1 次。（三）於98年12月16日下午約5 時許，
    在新竹縣新埔鎮內立里山區某處，以將第二級毒品甲基安非
    他命置於玻璃球吸食器內，再以火燒烤吸其煙霧之方式，施
    用第二級毒品甲基安非他命1 次。（四）於99年1 月31日（
    原起訴書誤載為2 月1 日）下午約6 時許，在新竹縣新埔鎮
    ○○街168 號旁，以將第二級毒品甲基安非他命置於玻璃球
    吸食器內，再以火燒烤吸其煙霧之方式，施用第二級毒品甲
    基安非他命1 次。嗣因另案為警陸續查獲，共扣得甲基安非
    他命吸食器3 組，再分別經甲○○同意警方採尿送驗，而查
    悉上情。
四、案經新竹縣政府警察局新埔分局、竹北分局報告臺灣新竹地
    方法院檢察署檢察官偵查起訴。
    理  由
一、認定犯罪事實所憑之證據及理由：
（一）被告甲○○於警詢、檢察官訊問時及本院準備程序、簡式
      審判程序訊問時，均坦白承認。
（二）新竹縣政府警察局新埔分局搜索扣押筆錄、扣押物品目錄
      表各1 份、新竹縣政府警察局竹北分局扣押筆錄、扣押物
      品目錄表各1 份、新竹縣政府警察局毒品犯罪嫌疑人尿液
      採驗作業管制紀錄共4 份、詮昕科技股份有限公司分別於
      98年12月4 日、98年12月25日、98年12月31日、99年2 月
      10日出具之濫用藥物尿液檢驗報告共4 份，證明被告有施
      用第二級毒品之事實。
二、論罪科刑之理由：
（一）核被告所為，係犯毒品危害防制條例第10條第2 項之施用
      第二級毒品罪。其施用前持有第二級毒品甲基安非他命之
      低度行為，應為施用之高度行為所吸收，不另論罪。
（二）其所犯上開4 罪，犯意各別，行為不同，應予分論併罰。
（三）被告前有事實欄一所載之前科犯行，於96年8 月31日保護
      管束期滿，未經撤銷假釋，視為執行完畢等情，有臺灣新
      竹地方法院檢察署刑案資料查註紀錄表及臺灣高等法院被
      告前案紀錄表各1 份在卷可供參考，其受徒刑之執行完畢
      後，5 年之內再犯有期徒刑以上刑之上開4 罪，均為累犯
      ，均應依法加重其刑。
（四）爰審酌被告不思正途，沈溺於吸毒惡習，不知自制，歷經
      觀察勒戒、強制戒治後，猶不知悔悟，卻再犯本件，顯然
      自制力薄弱，惟念其所為僅戕害自身身心健康，且犯罪手
      段、情節及所生危害均尚非重大，施用甲基安非他命之次
      數及坦承犯行態度良好等一切情狀，分別量處如主文所示
      之刑，並定其應執行之刑及諭知易科罰金之折算標準。
（五）扣案之吸食器壹組、玻璃球吸食器貳個，為供被告施用毒
      品所用之物，爰依法宣告沒收之。
三、適用法律：
（一）刑事訴訟法第284條之1、第299條第1項前段。
（二）毒品危害防制條例第10條第2項。
（三）刑法第11條前段、第41條第1 項、第47條第1 項、第51條
      第5 款、第38條第1 項第2 款。
本案經檢察官黃英彥到庭執行職務。
中    華    民    國    99    年    5     月    28    日
                        刑事第九庭  法  官  魏瑞紅
以上正本證明與原本無異。
如不服本判決應於收受本判決後10日內向本院提出上訴書狀，上
訴書狀應敘述具體理由。上訴書狀未敘述上訴理由者，應於上訴
期間屆滿後20日內補提理由書狀於本院( 均須按他造當事人之人
數附繕本 )「切勿逕送上級法院」。
                                    書記官  劉雅文
中    華    民    國    99    年    6     月    1     日
附錄本案論罪科刑所適用法條全文：
毒品危害防制條例第10條第2項
施用第二級毒品者，處3年以下有期徒刑。

司法院資訊處製作；財團法人民間司法改革基金會備份。
